臺灣嘉義地方法院刑事判決　　　　　　　　　　　　　九十三年度訴字第一四三號
　　公　訴　人　臺灣嘉義地方法院檢察署檢察官
　　被　　　告　甲○○
　　指定辯護人　丙○○律師
右列被告因偽造貨幣案件，經檢察官提起公訴（九十三年度偵字第一二六五號），本
院判決如左：
    主  文
甲○○共同連續行使偽造之通用紙幣，處有期徒刑壹年拾月。緩刑肆年。扣案之面額
新臺幣壹仟元偽造通用紙幣貳張（編號ＳＸ９６７５３７ＵＭ、編號ＥＴ６４２２２
７ＧＢ）均沒收。
    事  實
一、甲○○意圖供行使之用，約於民國九十三年二月間某日，以新臺幣（下同）二千
    元之代價，在嘉義市○○路八十八巷二十八號住處，向姓名年籍不詳、綽號「阿
    勇」之男子購買六張偽造之新版新臺幣（下同）面額一千元之紙幣（其中二張編
    號分別為ＳＸ９６７５３７ＵＭ、ＥＴ６４２２２７ＧＢ，另四張編號不詳），
    旋基於連續行使偽造通用紙幣之概括犯意，於：（一）九十三年二月十三日二十
    二時許，持前揭形式上與真幣相近，足以使一般人誤認為真幣而矇混使用之偽造
    一千元紙幣（編號ＥＴ６４２２２７ＧＢ），在嘉義市○○路與垂楊路口由乙○
    ○所經營之檳榔攤內，向乙○○購買檳榔五十元而行使之，乙○○未察覺而陷於
    錯誤，找零九百五十元；（二）九十三年二月十四日五時許，在嘉義市○○路東
    市場內，以前述方法，向一名姓名年籍不詳之菜販購買價值七十元之蔬菜，該菜
    販未察覺而陷於錯誤，找零九百三十元；（三）九十三年二月十五日六時許，在
    上開乙○○經營之檳榔攤內，以前述方法，向乙○○購買檳榔五十元，因乙○○
    發覺有異，將該張偽造之一千元紙幣退還予甲○○而未得逞；（四）九十三年二
    月十五日十六時許，復承上揭犯意，與吳三吉（另案審理）共同基於行使偽造通
    用紙幣之犯意聯絡，在前開乙○○所經營之檳榔攤內，由吳三吉持前述偽造之一
    千元紙幣（編號ＳＸ９６７５３７ＵＭ）向乙○○購買檳榔五十元而行使之，經
    乙○○當場識破，報警查獲吳三吉，並查扣前述偽造之一千元紙幣（編號ＳＸ９
    ６７５３７ＵＭ），另由乙○○提出甲○○所行使之前述偽造一千元紙幣（編號
    ＥＴ６４２２２７ＧＢ）交予警方，嗣經警循線查獲甲○○，始查悉上情。
二、案經嘉義市警察局第二分局報請臺灣嘉義地方法院檢察署檢察官偵查起訴。
    理  由
一、右開事實，迭據被告甲○○於警訊、偵查及本院審理時坦承不諱，核與證人乙○
    ○、另案被告吳三吉證述之情節相符，且有扣案之偽造面額一千元新臺幣通用紙
    幣二張（編號分為ＳＸ９６７５３７ＵＭ、ＥＴ６４２２２７ＧＢ）可佐，而經
    將前開扣案通用紙幣送中央銀行發行局鑑定，認該批通用紙幣均以彩色噴墨方式
    仿印，無凹版印紋凸起效果，紙質與真鈔不同，以螢光墨仿紙張螢光纖維絲，水
    印以灰色墨在紙張背面仿製，安全線先燙印整條箔膜（含面額數字）再以灰色墨
    覆蓋仿鈔券正面五段裸露部分，左下角面額數字以燙印箔膜仿折光變色油墨，均
    屬偽造。此有中央印製廠九十三年三月五日中印發字第○九三○○○一二一三號
    函在卷足稽（臺灣嘉義地方法院檢察署九十三年度偵字第一二六五號卷第七頁參
    照），上述客觀證據均足以擔保被告前開任意性自白與事實相符，事證明確，應
    予依法論處。
二、核被告所為，係犯刑法第一百九十六條第一項前段之行使偽造通用紙幣罪。被告
    與吳三吉間，有犯意聯絡及行為分擔，應依刑法第二十八條論以共同正犯。又被
    告先後四次之行使偽造通用紙幣犯行，時間緊接、手段相同，復觸犯構成要件相
    同之罪名，顯係基於概括犯意反覆為之，雖有既、未遂之分，仍屬連續犯，應依
    刑法第五十六條之規定，以一罪論，並加重其刑。查被告因需撫養年邁高堂（此
    有戶籍資料一份附卷可參），經濟困難，一時失慮致觸刑章，到案後已坦承犯行
    、深表悔悟，其犯罪之情狀，可堪憫恕，本院認宣告刑法第一百九十六條第一項
    之行使偽造通用紙幣罪法定最低度之刑（有期徒刑三年）猶嫌過重，應依刑法第
    五十九條之規定，減輕其刑。被告之刑有加重減輕之情形，應依刑法第七十一條
    第一項規定，先加後減之。爰審酌被告犯罪之動機、目的、行使偽造通用紙幣之
    張數、次數、所生之損害、到案後坦承不諱之犯後態度等一切情狀，量處如主文
    所示之刑，以資儆懲。再查被告前未曾受有期徒刑以上刑之宣告，此有臺灣高等
    法院被告全國前案紀錄表一份可考，本院衡酌被告所述：其母久病，端賴被告奉
    養之情狀，判斷若使被告入獄服刑，將使耆老無依，與被告已深表悔悟之態度，
    認被告經本次教訓，當知悔悟，而無再犯之虞，所宣告之刑，以暫不執行為當，
    併予宣告緩刑四年，以勵自新。扣案偽造之面額新臺幣一千元之通用紙幣二張（
    編號分為ＳＸ９６７５３７ＵＭ、ＥＴ６４２２２７ＧＢ），應不問屬於犯人與
    否，均依刑法第二百條規定宣告沒收之。至其餘偽造之面額新臺幣一千元之通用
    紙幣四張（編號均不詳），除其中一張由被告向某不詳菜販行使而交付之外，另
    三張業經被告丟棄於水溝，據其自承在卷，為免日後執行困難，爰不予宣告沒收
    附此敘明。
據上論斷，應依刑事訴訟法第二百九十九條第一項前段，刑法第二十八條、第五十六
條、第一百九十六條第一項、第五十九條、第七十四條第一款、第二百條，罰金罰鍰
提高標準條例第一條前段，判決如主文。
本案經檢察官古富祺到庭執行職務
中      華      民      國      九十三    年      五    月    三十一    日
                                臺灣嘉義地方法院刑事第一庭
                                    審判長法  官  夏  金  郎
                                          法  官  盧  鳳  田
                                          法  官  陳  俞  婷
右正本證明與原本無異。
如不服本判決，應於判決送達後十日內向本院提出上訴狀( 應附繕本 )。告訴人或被
害人如對於本判決不服者，應具備理由請求檢察官上訴，其上訴期間之計算係以檢察
官收受判決正本之日期為準。
中      華      民      國      九十三    年      六    月    三        日
                                          書記官  李  彩  娥
附錄法條
中華民國刑法第一百九十六條
(行使收集或交付偽造變造通貨、幣券罪)
行使偽造、變造之通用貨幣、紙幣、銀行券，或意圖供行使之用而收集或
交付於人者，處三年以上十年以下有期徒刑，得併科五千元以下罰金。
收受後方知為偽造、變造之通用貨幣、紙幣、銀行券而仍行使，或意圖供
行使之用而交付於人者，處五百元以下罰金。
第一項之未遂犯罰之。
